【裁判字號】    89,交易,22
【裁判日期】    890929
【裁判案由】    過失傷害
【裁判全文】
臺灣臺東地方法院刑事判決                          八十九年度交易字第二二號
    公  訴  人  臺灣台東地方法院檢察署檢察官
    被      告  甲○○
右列被告因過失傷害案件，經檢察官提起公訴 (八十九年度偵字第二九二九號)，本
院判決如左：
    主  文
甲○○從事業務之人，因業務上之過失傷害人，處有期徒刑月，如易科罰金，以
佰元折算壹日。
    事  實
一、甲○○以出賣建材為業，平時兼以開車運送貨物為其附隨業務，為從事業務之人
    ，於民國八十八年十月二十五日傍晚，駕駛車號ＷＶ—四一○八號自用小貨車，
    沿台東市○○○○道路（台十一線乙線省道）由知本往台東市區方向行駛，至同
    日十八時許，行至該路段新豐里橋與中華路八八五巷口之閃黃燈號誌交岔路口，
    準備左轉至中華路八八五號巷口，本應注意汽車左轉彎時，應行至交岔路口中心
    處左轉，並不得占用來車道搶先左轉之規定，而依當時之天候、路況等客觀情形
    ，並無不能注意之情形，竟疏於注意，未行至交岔路口處，即由分向限制線處搶
    先左轉，適同一時、地，乙○○駕駛車號Ｋ三—八七八八號自用小車，由對向車
    道駛來，遇此甲○○搶先左轉之突發狀況，不及防範，遂與甲○○所駕之車發生
    碰撞，乙○○身體因而受有頭部外傷、胸部挫傷、左手腕扭傷、左膝挫傷並擦傷
    之傷害。
二、本案經乙○○訴由台東縣警察局台東分局報告台灣台東地方法院檢察署檢察官偵
    查起訴。
    理  由
一、被告甲○○對被訴之過失傷害犯行，矢口否認，辯稱：當日他已行駛至交岔路口
    之中心處開始轉彎，依理被告應讓其先行，是因被告行車過快，未及閃避，才會
    撞及他的右後側輪胎，並導致他的車整個車頭轉向，他並無任何過失等詞。經查
    ：
  (一)被告如何於上述時、地駕車，未行至交岔路口之中心線，即由分向限制線提前左
    轉，致告訴人乙○○閃避不及，而與被告所駕車輛發生碰撞之事實，已據告訴人
    從警訊、偵查至本院調查、審理時指訴明確。
  (二)依卷附之道路交通事故調查報告表繪製之現場圖及車禍現場照片所見：當日被告
    駕車所運送貨物（磁磚），於兩車碰撞後，散落於交岔路口中心處之旁（即現場
    圖標示護欄第二鐵柱前）及告訴人所駕車輛碰撞後停止位置，位於布滿散落物之
    旁，並於停止位置之前方留有七‧六公尺之煞車痕，則依此現場跡證，當日兩車
    發生碰撞的地點，在距離交岔路口中心處之前方處，而非交岔路口之中心處，可
    以確定。而此客觀的事證，足以證明告訴人指證被告未及交岔路口中心處，就跨
    越分向限制線提前左轉之事實，確有憑據，被告所稱當日他已行駛至交岔路口之
    中心處開始轉彎的說詞，不足採信。
  (三)台灣省車輛事故覆議鑑定委員會鑑定意見亦以：「甲○○於夜間駕駛車輛，行經
    肇事地閃光黃燈號誌交岔路口，由分向限制線處搶先左轉，為肇事原因。乙○○
    突遇陳車左轉，難以防範，無肇事因素」為同此認定。綜合上述事證，本件車禍
    事故，係因被告之過失所導致，而告訴人並無任何過失，已堪認定。
  (四)按汽車行駛至交岔路口，其轉彎，行至交岔路口中心處左轉，並不得占用來車道
    搶先左轉，道路交通安全規則第一百零二條第四款定有明文。被告駕車自應注意
    上述規定，而依肇事當時之天候、路況等客觀情形，並無不能注意之情事，被告
    疏未注意，以致肇事，其有過失，至為明確，且其過失與告訴人所受之傷害，與
    有相當因果關係，其過失犯行足以認定。
三、被告領有普通大貨車駕照，以出賣建材為業，當日並於執行其附隨業務（運送貨
    物）時肇事致人受傷，其所犯的罪名為，刑法第二百八十四條第二項之罪。爰審
    酌被告之過失程度、所生之危害、肇事後之態度，及事後未與被害人家屬達成民
    事和解，及其他一切情狀，量處如主文所示之刑，並諭知易科罰金之折算標準，
    以示懲儆。
據上論斷，應依刑事訴訟法第二百九十九條第一項前段，刑法第二百八十四條第二項
，刑法第四十一條，罰金罰鍰提高標準條例第一條前段、第二條，判決如主文。
中    華    民    國      八十九        年      九      月    二十九    日
                                  臺灣臺東地方法院刑事庭
                                          法  官 黃 堯 讚
右正本證明與原本無異。
如不服本判決，應於判決送達後十日內向本院提出上訴狀。（須附繕本）
「切勿逕送上級法院」
                                          書記官 潘 正 苓
中    華    民    國      八十九        年      九      月     三十     日
附錄
刑法第二百八十四條第二項
從事業務之人，因業務上之過失傷害人者，處一年以下有期徒刑、拘役或一千元以下
罰金。致重傷者，處三年以下有期徒刑、拘役或二千元以下罰金。


司法院資訊處製作；財團法人民間司法改革基金會備份。
